【裁判字號】    89,重訴,3
【裁判日期】    920527
【裁判案由】    盜匪等
【裁判全文】
臺灣花蓮地方法院刑事判決                            八十九年度重訴字第三號
    公  訴  人  臺灣花蓮地方法院檢察署檢察官
    被      告  庚○○
    指定辯護人  本院公設辯護人  乙○
右列被告因盜罪等案件，經檢察官提起公訴（八十八年度偵字第四一七一號、八十八
年度偵字第三七六二號），本院判決如左：
    主  文
庚○○共同強盜而故意殺人，累犯，處死刑，褫奪公權終身；又共同以加害生命之事
，恐嚇他人致生危害於安全，累犯，處有期徒刑壹年。應執行死刑，褫奪公權終身。
扣案如附表編號一美製BERETTA廠制式口徑○點二二吋半自動手槍壹支，附表編號二
美製SMITH&WESSON廠3913型制式口徑九釐米半自動手槍壹支，附表編號三美製貝瑞塔
廠MOD.92FS制式口徑九釐米半自動手槍壹支，附表編號四口徑○點二二吋制式半自動
手槍子彈壹顆，附表編號五口徑九釐米制式半自動手槍子彈參顆，附表編號六口徑九
釐米制式子彈拾柒顆，附表編號七口徑九釐米制式子彈壹顆，附表編號十三口徑九釐
米制式子彈壹顆，均沒收
    事  實
一、強盜殺人部分
(一)庚○○前於民國七十八年間，因殺人等罪，經臺灣板橋地方法院判處應執行有期
    徒刑十年六月，嗣經減刑為有期徒刑八年，而於八十二年十二月間假釋出獄，八
    十六年八月二十日假釋期滿執行完畢。庚○○竟於八十六年九月間，再於花蓮地
    區犯下殺人案 (已另案判決無期徒刑確定)，其為躲避警方查緝，乃走避臺北投
    靠甲○○（另案審理），居住在位於臺北縣新莊市○○街甲○○之租屋處。詎八
    十七年二月十二日庚○○竟接受甲○○一同至臺北縣板橋市○○路○段卅八巷一
    七六號強劫財物之提議，並由甲○○邀集己○○（另案審理）同往。同日晚間十
    時許，甲○○攜帶白色塑膠袋一只及槍彈一批，駕駛承租之銀白色自用小客車搭
    載庚○○，自新莊市○○街租屋處出發，先前往臺北市○○○路附近「浪漫一生
    」咖啡廳接載正與友人聚餐之己○○後，甲○○即於車上分配槍彈，由甲○○持
    具有殺傷力美製BERETTA廠制式口徑○點二二吋半自動手槍（具有六條右旋來復
    線，下稱Ａ槍）一把，裝填具有殺傷力子彈七顆；己○○持具殺傷力之美製
    SMITH & WESSON廠3913型制式口徑九釐米半自動手槍（具有五條右旋來復線，下
    稱Ｂ槍）一把，裝填具有殺傷力子彈十顆；庚○○則持具殺傷力之美製貝瑞塔廠
    製MOD, 92FS口徑九釐米制式半自動手槍（具有六條右旋來復線，下稱Ｃ槍）一
    把，裝填具有殺傷力之子彈十五顆。三人基於共同意圖為自己不法所有之犯意聯
    絡，及基於持槍行搶，倘遭反抗則同時殺人之犯意聯絡，經華江橋到臺北縣板橋
    市，約於翌日即八十七年二月十三日凌晨一時許抵台北縣板橋市○○路○段卅八
    巷一七六號。適庚○○三人抵達時，一樓大門未關，屋內正有屋主林文昌與卯○○、寅○○、戊○、子○○五人在一樓客廳聊天；丁○○、丑○○、辰○○、丙○○四人在旁打麻將，卯○○背對大門，三人持槍進入屋內後，己○○舉槍喝令
    ：「通通不要動，把手舉起來」，卯○○誤以為係警察臨檢，乃隨口回稱：「是
    怎樣？」而遭己○○以槍柄敲擊頭部乙下（傷害部分未據告訴）。被告三人因恐
    對方人數眾多，不易控制，遂持槍分別在前後將林文昌等九人押往二樓。該二樓
    樓梯間為玄關，玄關前面及左側為房間門，右為客廳入口，進客廳右側置有沙發
    乙組，沙發對面正中央為神桌，神桌與沙發間靠近客廳與房間隔間牆處置有圓桌
    一張，客廳入口對面為陽台。上二樓後庚○○站在靠近樓梯口之客廳入口處，甲○○站在庚○○左前方，己○○站在庚○○右前方，而林文昌站在沙發前靠近陽
    台處，丁○○站在林文昌左後方，卯○○與寅○○站在林文昌、丁○○後面，丙○○、子○○、戊○、丑○○、辰○○站在神桌前圓桌旁，甲○○迫令眾人將身
    上錢財取出，林文昌等九人因無法抗拒，遂將身上的現金放置桌上，任由甲○○
    將現金共新臺幣（下同）十九萬二千餘元撥入預先準備之白色塑膠袋內。
(二)嗣因丙○○一時慌亂，將其所有之電話簿交出，亦為甲○○撥入塑膠袋內，丙○○乃央求返還，卻遭甲○○以腳踹其右邊臀部，因而跌坐牆邊地上（傷害部分未
    據告訴）。林文昌見狀，心生不滿，隨即作勢欲跨步衝上前去，然未及向前，甲○○、己○○、庚○○三人即共同基於殺人之犯意聯絡，由己○○先開槍朝林文
    昌射殺，甲○○與庚○○亦緊接朝林文昌開槍，在林文昌身後之寅○○與卯○○
    則被流彈打中受傷，丑○○一聞槍聲，立即將圓桌掀倒，與辰○○躲在圓桌後面
    ，戊○、子○○立即躲到陽台，卯○○中槍後亦往陽台走避，丙○○仍蹲坐在牆
    角，寅○○則留在現場。丁○○見林文昌中槍，隨即衝向己○○，庚○○及甲○○見狀，均朝丁○○開槍，而林文昌則於中槍後尚未倒地前，向前與庚○○搶槍
    ，經甲○○將林文昌、庚○○二人撞開後，甲○○與林文昌扭打至客廳外走廊上
    ，丁○○則將己○○壓制在客廳入口旁房間之隔間牆上，向己○○搶槍，庚○○
    見狀則再朝丁○○開槍，子彈貫穿丁○○身體，射至己○○身上，丁○○中槍後
    倒在牆邊，己○○也中槍倒地，己○○原所持之Ｂ槍則掉落地面，至此，甲○○
    方拾起Ｂ槍，將己○○揹離現場，與庚○○相偕離去。總計甲○○持Ａ槍共擊出
    四發子彈，己○○持Ｂ槍擊出二發子彈，庚○○則持Ｃ槍擊出六發子彈，另有一
    發子彈於林文昌向其搶槍拉扯時跳出，並未擊發。而因甲○○、己○○、庚○○
    三人之射擊，致（一）林文昌受有後背中央、右側大腿、右側胸部穿透式槍傷三
    處、左側肩部、左側鼠蹊部盲管式槍創傷二處，經送板橋亞東醫院急救，仍因多
    發性槍創致出血性休克於八十七年二月十三日不治死亡；（二）丁○○之胸部、
    腹部受多處槍傷，致兩側血胸、肝、膽破裂、小腸多處穿孔、橫結腸、乙狀結腸
    貫穿傷；（三）卯○○受有左膝穿刺傷併子彈存留、左股骨外髁及左膝內側半月
    狀軟骨損傷之傷害；（四）寅○○受有左手部槍傷、左手中指遠位指骨骨折及缺
    損、左手掌貫穿傷合併中指掌骨裂紋、近位指骨粉碎性骨折、中指屈指冗腱及伸
    指肌腱損傷合併掌指關節囊破裂之傷害；而己○○則因被丁○○壓制在牆邊時，
    遭庚○○射擊丁○○之子彈貫穿射中，致己○○亦受有腹部槍傷併小腸、大腸破
    裂、右大腿槍傷併右膕動脈部分斷裂及右頭皮撕裂傷等傷害，甲○○將己○○揹
    離現場後，駕車將己○○載回其住處，並與庚○○二人分別逃逸。警方則於案發
    現場拾得如附表編號七至十二之子彈、彈殼、彈頭、彈頭鉛碎片、彈頭銅片等物
    ，並自死者林文昌身上取出點二二口徑彈頭一顆、九○口徑彈頭一顆（五條右旋
    來復線）。
(三)己○○經其妻謝春珍送往台北市三軍總醫院救治，迨當日即八十七年二月十三日
    上午十一時許，為警循線查獲。甲○○則於八十七年二月十三日犯案後隨即攜槍
    逃亡，至八十七年五月十三日凌晨一時三十分許，始經臺北縣警察局板橋分局警
    員至臺北市○○○路一○九巷五十號三樓逮捕到案，逮捕過程中，甲○○持Ｂ槍
    朝警員射擊數槍後，為警制伏（甲○○所涉妨害公務及殺人未遂部分，另案判決
    確定），並扣得如附表編號一、二之Ａ槍及Ｂ槍各乙支、編號四口徑○點二二吋
    制式半自動手槍之子彈六顆 (試射五顆後，剩一顆)、編號五口徑九釐米制式半
    自動手槍之子彈六顆(試射三顆後，剩三顆)。
二、恐嚇部分
    庚○○逃亡期間，因友人辛○○（另案審理)稱與癸○○之子壬○○間有債務糾
    紛，竟與辛○○二人基於恐嚇之犯意聯絡，於八十八年七月三日凌晨零時三十分
    許由辛○○駕車搭載庚○○，持上開於板橋大觀路作案時甲○○供給之Ｃ槍、作
    案後剩餘之子彈及辛○○事先補給之子彈，至雲林縣北港鎮好收里口庄八十七號
    癸○○住處，以加害生命之事，持上開手槍朝癸○○住處之屋頂及屋前擊發七顆
    子彈，另有一顆子彈未擊發而跳出，致生危害於癸○○、壬○○之安全，經癸○○報警，警方於現場拾獲如附表編號十三、十四之子彈一顆及彈殼七顆，事後辛○○復補給子彈予庚○○。嗣警方於八十八年七月二十日上午三時四十分許，持
    臺灣板橋地方法院檢察署檢察官簽發之搜索票，搜索桃園縣平鎮市○○路○段一
    一八號時，當場將庚○○逮捕到案，並查扣附表編號三之Ｃ槍、編號六口徑九釐
    米之制式子彈二十一顆 (試射四顆後，剩十七顆)、黑色手提袋、黑色手提包各
    一個及黑色小袋一個。
三、案經林文昌之父林金還及被害人丁○○、卯○○、寅○○訴由臺北縣警察局板橋
    分局移送臺灣板橋地方法院檢察署、內政部警政署移送臺灣士林地方法院檢察署
    報請臺灣高等法院檢察署檢察長令准移轉臺灣花蓮地方法院檢察署檢察官偵查起
    訴。
    理  由
一、事實欄一強盜殺人部分，訊據被告庚○○固供認伊與甲○○、己○○有於八十七
    年二月十三日共同持槍至臺北縣板橋市○○路○段卅八巷一七六號 (下稱大觀路
    賭場)強盜、殺人等情，惟辯稱：我不知道當天是要去強盜，甲○○原來是邀我
    至板橋的一間賭場收帳、押人，我覺得去賭場二個人不夠，所以提議找另外一個
    人去，但甲○○沒有採納，他就打電話給己○○，甲○○打電話給己○○的時候
    ，我沒有聽到他們怎麼講。後來我就與甲○○至林森北路的一間西餐廳接己○○
    ，到餐廳的時候，是甲○○去找己○○，我在車上等，他們一起回來之後，在車
    上還是沒有說要做什麼，甲○○就把槍分配給我們，叫我們小心一點。當初我在
    通緝，住在甲○○那裡，我們平常要做什麼事情，我都不問原因，那時候在跑路
    ，人家叫我去幹嘛，我也不好追根究底，我是到現場後才知道是要強盜等語。經
    查：
(一)甲○○向被告提議至大觀路賭場，並邀集己○○一同前往等情，業據被告於本院
    調查時供承不諱，復與共犯甲○○於本院調查時所為之供述相符。至被告三人持
    槍前往大觀路賭場之目的，同案被告甲○○雖於本院調查時供稱：是我提議要到
    板橋市○○路一百七十二號收帳，被告有問我那是什麼地方，我說那是賭場，被
    告問說只有我們二個人夠嗎？我才說那不然再找己○○。我有告訴被告「阿星（
    音譯）」的相貌，要被告先進去找，我向被告形容「阿星」為三十幾歲人，中等
    身材等語（本院（二）卷第二九至三二頁），然案發現場並無「阿星」之人，被
    告與甲○○、己○○三人一進門，槍即拿在手上，無人提及「阿星」此名，而卯
    ○○當時背對被告等人問說「是怎樣」，己○○即拿槍朝卯○○的頭敲下去，並
    隨將被害人趕往樓上，叫被害人把錢拿出來等情，已據被害人卯○○、寅○○、
    丁○○、丙○○、丑○○、戊○、子○○於警、偵訊及本院調查時證述明確，其
    等並無任何搜尋「阿星」之舉動，參諸甲○○於本院調查時自承伊身上有帶一個
    白色塑膠袋等語（本院（二）卷第三三頁），而該塑膠袋即供其裝入所強盜財物
    之用，顯見被告等人前往現場之初，即意圖持槍強盜。被告雖於本院調查時辯稱
    ：當日係甲○○邀伊及己○○至板橋的一間賭場收帳、押人，該人不是「阿星」
    ，而甲○○在車上分配槍彈時亦未說明要做什麼，伊是到現場後才知道是要強盜
    等語，然被告倘確係幫忙甲○○押人，焉有不知對象為何人之理；又被告當日與
    甲○○及己○○前往大觀路賭場，人數僅三人，而賭場內可預見人手眾多，在敵
    眾我寡之情形下，其等當詳為佈署、分工合作，被告焉有不問原委，毫無計劃即
    持槍隨人前去之理；另被告初於警訊、偵查時即供稱伊等是到該賭場內搶劫，並
    無隻字提及「押人」之目的，顯見被告等三人至大觀路賭場之目的，原即在強盜
    財物，其等攜帶槍枝則係基於倘遭反抗則同時殺人之犯意聯絡，被告事後所辯不
    知是要前去強盜等語，為卸責之詞，不足採信。
(二)被告與甲○○、己○○三人至大觀路賭場前，甲○○於車上所分配之槍枝，每一
    支槍都已裝滿子彈，甲○○的槍可以裝七顆，己○○的槍可裝十顆，被告的槍可
    以裝十五顆，甲○○沒有另外給子彈予己○○或被告，而被告與己○○的槍都是
    使用九○子彈，只有甲○○的槍是使用點二二子彈等情，業據同案被告甲○○於
    本院調查時供述明確。而甲○○所持之Ａ槍經鑑定結果：認係美製BERETTA廠制
    式口徑○點二二吋半自動手槍，槍號為"BAS 09382 U"，槍管內具六條右旋來復
    線，機械性能良好，認具殺傷力；己○○所持之Ｂ槍經鑑定結果：認係美制
    SMITH&WESSON廠3913型制式口徑九釐米半自動手槍，槍號為"VJA 3451"，槍管內
    具五條右旋來復線，機械性能良好，認具殺傷力，有內政部警政署刑事警察局 (
    下稱刑事警察局)八十七年五月十三日刑鑑字第三三○一○號鑑驗通知書在卷可
    憑；至被告所持之Ｃ槍經鑑定結果：認係貝瑞塔美國廠製MOD.92FS口徑九釐米制
    式半自動手槍，槍管內具六條右旋六復線，其槍號已破壞，經電解重現結果研判
    為"BER1(或2)98(或6)??Z"，機械性能良好，認具殺傷力，有刑事警察局八十八
    年七月二十七日刑鑑字第七○五五六號鑑驗通知書在卷可按。
(三)被告、甲○○及己○○於八十七年二月十三日凌晨一時許，手持槍械進入大觀路
    賭場時，丁○○、丙○○、辰○○及丑○○四人在打麻將，林文昌、卯○○、寅
○○、林文昌、子○○及戊○在一旁聊天，卯○○背對門口。被告三人進入後，
    己○○即喝令現場之人通通不准動，因在場之卯○○回頭答稱：「是怎樣？」而
    遭己○○以Ｂ槍槍柄敲擊頭部，隨後，在場之九人即被押往二樓之事實，除據被
    告供承在卷，亦據被害人卯○○於本院調查時指稱：當天我坐在那邊與子○○等
    人在聊天，戊○是最後進來的，大概一點左右，他忘了關門。戊○進來後就坐在
    我左邊沙發上跟我們聊天，戊○進來後沒多久，三個人拿槍進來就說不要動，那
    時我轉頭過去問是怎樣，我的頭就被槍柄敲下去。拿槍敲我的人，從輪廓上看來
    應該是己○○沒錯，因他的臉不是很瘦，他的身高是三人中第二高的，他又是案
    發後沒多久就落網，所以我對他的印象還滿深的。己○○打我後，他們就叫我們
    把手舉起來，我們就被押到樓上等語（本院卷（二）第一八八頁）；被害人寅○○於本院調查時指稱：當天晚上戊○大概是凌晨一點多進去的，確實時間我沒有
    辦法記得很清楚。戊○最後一個進來忘了關門，他站在我們旁邊，距離大概只有
    一、二步而已，沒有多久就有三個人進來，我坐的那個位置右側邊就是大門，被
    告三人快步走進來之後，就散開成三角形，喊大家不要動，手舉起來，他們一進
    來，三個人的槍就拿在手上，當時卯○○沒有掉頭，就是站起來說什麼事情，己○○就拿槍托打卯○○，當時我們不認識他，是事後開庭回想當時的狀況，己○○與甲○○差不多高，從頭到尾都是己○○先開口的，也是他叫我們上樓。確實
    不是被告打卯○○，是己○○打的，我坐的那個位置看得很清楚，三個人裡面被
    告的個子最高，很好認等語（本院卷（二）第一三五頁）；被害人丁○○於本院
    調查時指稱：當天晚上我坐的位置是面向門口，所以我看得很清楚，當時有三個
    人進來，他們的穿著很像刑事警察。誰先進來我沒有注意到，當時我以為是警察
    ，因為其中有一個人說手舉起來，他們三個人一進來槍就拿在手上，卯○○當時
    背對著他們三個人問說是怎樣，己○○就拿著槍朝著卯○○的頭就敲下去，後來
    他們三人就把我們趕到樓上等語（本院卷（二）第一三○頁）；被害人丙○○於
    本院調查時指稱：被告他們大概一點左右來，我背對門口，被告進來的時候叫我
    們手舉起來，我沒有舉，把手插在口袋裡面，我沒有回頭看，當時卯○○應了一
    句話，不知道是哪一位朝卯○○的頭敲下去，因為當時卯○○是在我的左側，我
    只有用眼角餘光看到有一個動作要朝卯○○的頭敲下去，但是我不知道是誰。然
    後被告他們就叫我們一個一個走到樓上去，是誰叫的，我也沒有印象等語（本院
    卷（二）第一三三頁）；被害人丑○○於本院調查時指稱：當天我們在裡面打麻
    將，四、五個人在旁邊泡茶、聊天，我看到他們三個人拿槍進來，叫我們不要動
    ，手舉起來，我坐的位置看得到卯○○，卯○○說幹什麼，己○○就拿槍敲卯○○，卯○○當時有沒有站起來我沒有印象，我可以確定是己○○拿槍敲卯○○，
    己○○與甲○○二個人個子雖然都比較小，但是甲○○比較瘦。之後被告他們就
    叫我們上樓等語（本院卷（二）第一三九頁）；被害人戊○於本院調查時指稱：
    我一進去沒有多久正要坐下，被告他們三人就進來了，他們進來的時候我面對他
    們，他們進來的時候，手上都有拿槍，馬上就指著我們叫我們不要動、手舉起來
    ，我沒有注意是誰叫我們不要動。當時卯○○好像站在我右邊的前面。我知道卯
    ○○說了一句『現在是什麼事情』，就有人在打卯○○的頭，但是我不知道是誰
    在打他。因為被告他們進來的時候，叫我們不要動、起來，大家嚇一跳站起來，
    我就把雙手放在我的頭後面，其他的人有的人有這樣做，有的人沒有這樣做，我
    被擋住了，沒有注意看是誰打的等語（本院卷（二）第一四一頁）；被害人子○○於本院調查時指稱：當天晚上丁○○、丙○○、辰○○還有丑○○他們四個在
    打麻將，其他人在聊天，聊到大概一點左右，戊○敲門，因為那時候很晚了，我
    有小孩子要注意泡牛奶的時間，所以我有大概看一下時間，戊○喝醉酒進來，他
    進來以後沒有關門，平常那個門是關起來的，然後大概沒有幾分鐘，那三個人就
    拿槍進來，然後他們就叫我們不要動，我沒有注意是誰開口，過沒有幾分鐘就叫
    我們全部都到樓上去。我沒有注意卯○○被打頭的事等語（本院卷（二）第一九
    ○頁），被害人所指述之情節互核相符。被告雖曾於本院調查時自承係伊以槍柄
    打卯○○的頭等語，然其已於本院九十二年一月十六日之調查中供承：卯○○是
    己○○所打，我之前承認是因當時我被抓到之前，己○○與甲○○就已經說是我
    做的，我想反正我也已經活不了就承認了等語，否認卯○○係伊所毆打。是同案
    被告甲○○與己○○辯稱卯○○係遭被告以槍柄毆擊頭部等語無非避卸之詞，不
    足採信。此外，並有被害人等所繪案發現場一樓之現場圖在卷可憑。被告三人於
    上開時間，手持槍械進入大觀路賭場，由己○○喝令在場之人不准動，因卯○○
    轉頭回以「是怎樣」而遭己○○以槍柄毆擊頭部，在場之人隨即被押往二樓之事
    實，堪以認定。
(四)大觀路賭場之二樓樓梯間為玄關，玄關前面及左側為房間門，右為客廳入口，進
    客廳右側置有沙發乙組，沙發對面正中央為神桌，神桌與沙發間靠近客廳與房間
    隔間牆處置有圓桌一張，客廳入口對面為陽台。丁○○等九名被害人被押往二樓
    後，被告站在靠近樓梯口之客廳入口處，甲○○站在被告左前方，己○○站在被
    告右前方，而林文昌站在沙發前靠近陽台處，丁○○站在林文昌左後方，卯○○
    與寅○○站在林文昌、丁○○後面，丙○○、子○○、戊○、丑○○、辰○○站
    在神桌前圓桌旁，甲○○迫令眾人將身上錢財取出，林文昌等九人因無法抗拒，
    遂將身上的現金放置桌上，任由甲○○將現金共十九萬二千餘元撥入預先準備之
    白色塑膠袋內。嗣因丙○○向甲○○央求返還其誤交之電話簿，遭甲○○踹其右
    邊臀部，因而跌坐在牆邊地上之事實，除據被告供承不諱外，亦據被害人丙○○
    於偵查時指認係甲○○拿塑膠袋裝錢及踢她，復於本院調查時指稱：是拿白色袋
    子的那個人叫我們把錢來出來，他們一個一個收，我不小心把我的電話簿也交出
    去，我向他們要電話簿，結果被一個人踹倒到神桌旁邊，但是我忘記是誰，我當
    時很害怕就蹲在神桌旁邊。踢我的人個子沒有被告這麼高等語（本院卷 (二)第
    一三四、一四二頁）。而被害人卯○○、寅○○、丁○○、丑○○、戊○及子○○則分別於本院調查時，或明白指述係甲○○踹丙○○，或指稱係拿袋子收錢之
    人踹丙○○，(本院卷 (二)第一八九、一三七、一三二、一四○、一四一及一九
    ○頁)，被害人丙○○雖曾於偵查初始稱：踢我的人個子小、戴眼鏡，很像己○○，但我不確定等語 (臺灣板橋地方法院檢察署八十七年度偵字第三八七五號第
    七一頁)，被害人丁○○亦曾於偵查初始稱：可能己○○拿塑膠袋裝錢，因他最
    矮，是己○○踢丙○○等語 (臺灣板橋地方法院檢察署八十七年度偵字第三八七
    五號第九三頁)，然此均係在未指認前所作之證詞，因而其等雖均證稱踢丙○○
    之人個子矮小，然並不知被告三人確切之姓名，故其等稱係己○○所踢之證詞，
    尚不足採。觀諸被告、甲○○與己○○三人，甲○○身高一百五十八公分，體型
    最為矮小，被告與己○○則同為身高一百七十公分，體型瘦高，此有臺灣花蓮看
    守所九十二年二月十四日花所總字第○九二○○○○二八九號函暨所附甲○○照
    片、身高、體重等資料、臺灣花蓮監獄九十二年三月七日花監調字第○九二○○○○四○七號函暨所附庚○○之基本資料卡、全身相片各乙份及臺灣臺北看守所
    九十二年二月二十四日北所總決字第○九二○○○一三三一號函暨所附己○○相
    片三張在卷可按，而甲○○復自承係伊拿袋子收錢等語，是丙○○係因向甲○○
    索討電話簿，遭甲○○踹其右邊臀部，因而跌坐牆邊地上等情無訛，甲○○辯稱
    非伊踹丙○○等語，不足採信。至被告三人所劫得之財物，據被害人卯○○、丑
    ○○、辰○○、戊○及丙○○於警訊分別供稱遭搶約「一萬一千元」、「三萬多
    元」、「九萬七千元」、「四千餘元」及「五萬元」，總計為十九萬二千餘元，
    而甲○○亦不否認有劫得上開金額；雖丁○○於警訊中指稱遭搶一萬餘元，然其
    於另案（臺灣板橋地方法院八十七年度重訴字第二五號）調查時已改稱：我當時
    沒拿錢出來，因為身上沒有錢等語。按被害人等遭搶時正在賭博，彼此現金時有
    輸贏，被害人等自無法精確得知身上現金數額為幾，故不得僅以被害人等未能明
    確指訴遭搶金額，及被害人丁○○先後指稱不一，即認被害人等所言不實，而仍
    應以被害人於警訊時所指稱遭搶共十九萬二千餘元為依據。此外，並有被害人等
    所繪案發現場二樓之現場圖在卷可憑，是被告等人以持槍脅迫之方法，使上開被
    害人不能抗拒，劫得上開財物，甲○○並以腳踹丙○○等事實，堪以認定。
(五)林文昌因見甲○○腳踹丙○○之臀部，心生不滿，遂作勢欲衝上前去，然未及向
    前，即由己○○先開槍朝林文昌射殺，甲○○與庚○○亦隨之朝林文昌開槍，在
    林文昌身後之寅○○與卯○○則被流彈打中受傷，丑○○一聞槍聲，立即將圓桌
    掀倒，與辰○○躲在圓桌後面，戊○、子○○立即躲到陽台，卯○○中槍後亦往
    陽台走避，丙○○仍蹲坐在牆角，寅○○則留在現場。丁○○見林文昌中槍，隨
    即衝向己○○，庚○○及甲○○見狀，均朝丁○○開槍，而林文昌則於中槍後尚
    未倒地前，向前與庚○○搶槍，經甲○○將林文昌、庚○○二人撞開後，甲○○
    與林文昌扭打至客廳外走廊上，丁○○則將己○○壓制在客廳入口旁房間之隔間
    牆上，向己○○搶槍，庚○○見狀則再朝丁○○開槍，子彈貫穿丁○○身體，射
    至己○○身上，丁○○中槍後倒在牆邊，己○○也中槍倒地，己○○原所持之Ｂ
    槍則掉落地面，至此，甲○○方拾起Ｂ槍，將己○○揹離現場，與庚○○相偕離
    去等情，亦據被告供承不諱，核與被害人卯○○於本院調查時指述：丙○○被踹
    時，沒有人阻止，林文昌看了後就往前衝過去，我不知道他要向誰衝過去，林文
    昌往前就被開槍了，我站在後面腳也中彈就蹲下去，然後我就跑到陽台等語（本
    院卷（二）第一八九頁）；被害人寅○○於本院調查時指述：我確定是甲○○踢
    丙○○，被告與己○○就站在原地拿槍對著我們沒有動、林文昌是屋主，與丙○○交情很好，看到丙○○被踹後，林文昌跨步要走過去攔阻甲○○不要打丙○○
    ，被告三人就朝林文昌開槍，我與卯○○還有丁○○在後面都中槍，因我們站的
    位置距離林文昌很近，當時其他人都往陽台洗衣機的方向跑，丁○○中槍後向前
    衝，就把己○○壓制到牆壁中，然後被告就朝丁○○他們開槍，而甲○○則和林
    文昌扭打在一起，是在客廳外面的走廊上，是甲○○與林文昌先扭打，丁○○才
    把己○○壓到牆壁邊，被告是站在客廳的出入口，一邊拿槍對著我，看我會不會
    衝上去，一邊轉頭向丁○○開槍，後來己○○倒地後，被告與甲○○就一起過去
    把己○○帶下樓梯，他們臨走時沒有再開槍等語（本院卷（二）第一三七頁）；
    被害人丁○○於本院調查時指稱：甲○○一腳就將丙○○踢到神桌旁，之後丙○○在哭，林文昌就有踢的動作想要反抗，當時林文昌手上沒有拿板凳，然後己○○就先朝林文昌開槍，我看到就衝向己○○，其他二人也一起開槍。林文昌中槍
    當時還有與甲○○扭打。我向己○○搶槍但沒搶成，我把己○○撞到客廳出去對
    面的房間隔牆，然後我向己○○搶槍，我側身壓著己○○，然後被告就向我開槍
    ，子彈貫穿我射到己○○，我沒有跳到桌上過等語（本院卷（二）第一三二頁）
    ；被害人丙○○於本院調查時指述：我被踢時，搶劫的另外二個人沒有阻止，被
    踢後我蹲在神桌旁邊，都沒有看等語（本院卷（二）第一三四頁）；被害人丑○○於本院調查時指稱：當時我站在圓桌旁，我看到林文昌要過去阻止甲○○，當
    時林文昌手上沒有拿東西，然後槍聲就響了，被告三人都有開槍，我就躲在圓桌
    下，再把圓桌掀起來等語（本院卷（二）第一四○頁）；被害人戊○於本院調查
    時指述：丙○○被踢後馬上就槍響，我聽到一聲槍響，就馬上跑到陽台去躲等語
    （本院卷（二）第一四二頁）及子○○於本院調查時指稱：丙○○被踹時，旁邊
    的搶匪有沒有過來阻止，我沒有注意，我聽到槍聲後就跑去陽台躲在洗衣機後面
    等語（本院卷（二）第一九○頁）相符。同案被告己○○雖辯稱伊見被告踢丙○○，便走向被告欲勸被告不要踢，然遭林文昌拿椅子敲伊之頭部，伊因此昏倒，
    不知其後發生何事，伊並未開槍等語；而同案被告甲○○於本案調查時則辯稱：
    拿到錢後本來要走了，後來有一個女人不知道在吵甚麼，我那時轉身要走了，我
    回頭時己○○已經在庚○○和那個女孩子附近，我有聽到那個女生在吵，我沒有
    看到庚○○踢她，但我有看到己○○朝那個方向走，揮手示意叫庚○○不要這麼
    做，後來我又繼續往樓梯方向走，當時其他人都站在旁邊，我第二次聽到槍聲又
    回頭，我不知道是誰開的槍，我有看到己○○倒在那邊，當時附近有林文昌、被
    告及一些人跑來跑去，我當時有看到林文昌與庚○○扭在一起，我走過去推開林
    文昌，林文昌又起來扭打，所以我才對林文昌開了二槍，我當時對林文昌開二槍
    後，把己○○扶起來要走了，結果丁○○過來把我撞開，然後把己○○押到牆邊
    ，我看到庚○○對丁○○開槍，但卻打到己○○，我是對一個來抓我的人朝他的
    手開槍，我開槍後就看到丁○○也中槍、己○○也中槍，我要走時拿己○○的槍
    朝地上開了一槍等語（本院卷（二）第三四至三七頁），然丙○○被甲○○踹時
    ，己○○及被告均站在原地，案發現場亦無何小板凳等情，已如被害人等指述明
    確，是己○○既未曾上前阻止甲○○踹丙○○，現場亦無板凳等工具供林文昌持
    以攻擊己○○，己○○送醫後雖經診斷右頭皮受有撕裂傷等情，有三軍總醫院附
    設民眾診療服務處診斷證明書可按，惟此應係丁○○將己○○推向客廳外，將己○○壓制在房間隔間牆上時，因衝擊力過大致己○○之頭部撞擊牆壁而使頭皮受
    有上開傷害，尚不足以證明該傷勢係遭林文昌持板凳攻擊所致。又據被告於本院
    調查時所供：後來己○○是甲○○揹他，我跟在甲○○後面走的，走時我們沒有
    再開槍，己○○的槍應該都是他自己開的，甲○○沒有開他的槍等語，及事發當
    時一直待在客廳之被害人寅○○亦於本院調查時證述：被告等人臨走時沒有再開
    槍等語，則事實應如被告及被害人所述，係己○○見甲○○踹丙○○後，林文昌
    有起腳反抗之舉動，隨即朝林文昌開槍，被告及甲○○始緊接朝林文昌開槍，己○○本人確曾持Ｂ槍射擊等情無訛。
(六)被害人林文昌因被告等三人之射擊，受有後背中央、右側大腿、右側胸部穿透式
    槍傷三處、左側肩部、左側鼠蹊部盲管式槍創傷二處，均受槍傷，其中三處為近
    距離射擊、二處為遠距離射擊，經送醫急救後，因多發性槍創致出血性休克不治
    死亡，業經檢察官督同法醫師相驗明確，有驗斷書、相驗屍體證明書、勘驗及複
    驗筆錄、相驗卷宗可憑，並有台灣高等法院檢察署法醫中心（八七）高檢醫鑑字
    第一五六號鑑定書足按。被害人丁○○、卯○○及寅○○所受如事實欄所示之傷
    害，則有亞東紀念醫院診斷證明書三紙附卷足憑；共犯己○○因遭貫穿丁○○之
    子彈射中，受有前揭傷害，則有三軍總醫院附設民眾診療服務處診斷證明書附卷
    可據。而自被害人林文昌身上取出之點二二口徑彈頭一顆、九○口徑彈頭一顆（
    五條右旋來復線），經送鑑定，鑑定結果雖為：「有關自被害人林文昌身上取出
    之彈頭：口徑○點二二吋彈頭（已變形）壹顆及口徑九釐米彈頭（具五條右旋來
    復線）壹顆，經與送鑑美製BERETTA廠口徑○點二二吋半自動手槍 (貼有獲案槍
    枝編號0000000000）及美製SMITH &WESSONN廠口徑九釐米半自動手槍
    （貼有獲案槍枝管制編號0000000000，槍管內具五條右旋來復線）之
    試射彈頭比對結果，未發現有來復線紋痕特徵相吻合者。」此有刑事警察局九十
    年十二月二十日（九十）刑鑑字第二二九七二三號函附卷可稽，然所稱「未發現
    有來復線紋痕特徵相吻合者」，係指該案送鑑手槍參枝中其中貳枝（槍枝管制編
    號0000000000及0000000000號等貳枝），經實際試射後所
    取得之彈頭與台北縣政府警察局板橋分局八十七年二月十三日板警刑城字第四一
    七九號文所送鑑「林文昌遭強盜槍擊案」彈頭肆顆中之貳顆（壹顆為口徑點二二
    口徑彈頭，壹顆為口徑九釐米具五條右旋來復線彈頭）比對後，並未發現來復線
    紋痕特徵有相吻合的情形，而此一結論係依：「彈頭由一槍枝所發射後，其與槍
    管內來復線作用時，所產生之紋痕特徵，必與他槍枝發射彈頭所產生之來復線紋
    痕特徵不相吻合」之科學原理為根據，所做出之鑑定結果；而本案經相關鑑定人
    員近四星期，以顯微鏡比對法詳加比對後，因彈頭上之「來復線紋痕復現性不佳
    」且「來復線紋痕特徵不足」等原因，而導致鑑定人員難於彈頭間發現相吻合之
    來復線紋痕特徵，故無法認定該貳彈頭是否分由送鑑貳槍枝所擊發，則有刑事警
 察局九十一年四月十八日刑鑑字第○九一○○七四六三八號函足考。鑒於案發現
    場並無其他槍枝存在，而送鑑口徑○點二二吋彈頭一顆已變形，口徑九釐米（具
    五條右旋來復線）彈頭一顆，因取出至送鑑過程中之保管與維護品質，均足以造
    成彈頭上之「來復線紋痕復現性不佳」且「來復線紋痕特徵不足」之現象，倘排
    除自被害人林文昌身上取出之子彈係甲○○、己○○所持用之槍枝所擊發，顯與
    事實不合，綜上跡證及有關證人證詞判斷，本院認口徑點二二口徑彈頭一顆係同
    案被告甲○○持Ａ槍所擊發，口徑九釐米具五條右旋來復線彈頭一顆係同案被告
    己○○持Ｂ槍所擊發。又警方於事實一之現場拾得之子彈一顆、彈殼十一顆，經
    送鑑定：十一顆彈殼中有四顆彈底標記為Geco 9mm Luger，二顆彈底標記為
    G.F.L. 9mm Luger，經比對其彈底特徵紋痕均相吻合，均認係由同一槍枝所擊發
    ；另有一顆彈底標記為ELO 9MM，認係已擊發口徑九釐米之制式半自動手槍彈之
    彈殼；另四顆彈底標記為REM，係已擊發口徑○點二二吋之制式半自動手槍彈之
    彈殼，經比對其彈底特徵紋痕均相吻合，均認係由同一槍枝所擊發；子彈一顆，
    認係口徑九釐米之制式半自動手槍彈，彈底有G.F.L 9mm LUGER之標記，認具殺
    傷力等情，有刑事警察局八十三年三月四日刑鑑字第九六○九號鑑驗通知書在卷
    足按，是同案被告甲○○供稱持Ａ槍（口徑○點二二吋）擊發四顆子彈等語，與
    現場拾得口徑○點二二吋之彈殼數相符，應可採信；被告雖供稱持Ｃ槍（口徑九
    釐米）擊發五顆子彈，然由現場拾得之十一顆彈殼中經鑑定有六顆口徑九釐米之
    制式半自動手槍彈之彈殼，均係由同一槍枝所擊發，顯見被告應係擊發六顆子彈
    ，而非五顆，參諸被告前亦誤認其所持之槍僅裝填十四發子彈，故其供稱擊發五
    顆子彈應亦為誤算，被告實則擊出六顆子彈，另有一顆子彈未擊發而彈跳出；至
    同案被告己○○雖一再辯稱未曾持Ｂ槍射擊，然其確有朝林文昌開槍，並留有一
    顆彈頭在林文昌之體內，已如前述，況由現場拾得之彈殼，除被告射擊留下之七
    顆彈殼及甲○○射擊留下之四顆彈殼外，尚有一顆係口徑九釐米之制式半自動手
    槍彈之彈殼，加上甲○○於本院調查時供稱：伊回去看到己○○的槍卡彈，彈殼
    沒有跳出來等語，即Ｂ槍內尚有一顆彈殼，足見己○○確曾持Ｂ槍擊發二顆子彈
    等情無訛。
(七)按經驗法則判斷，結夥持用槍枝強盜他人財物時，應係認倘被害人抵抗，將開槍
    殺人，以遂行強盜犯行。本件被告與甲○○、己○○分持三把制式手槍行搶，自
    係基於「強盜時，若有人反抗，即開槍殺人」之強盜殺人結合犯意聯絡。再被害
    人林文昌、丁○○受有上開槍傷，顯見被告等人係持槍對被害人林文昌、丁○○
    為近距離之射擊，自有殺人之直接故意；另被害人卯○○、寅○○雖僅受有上述
    槍傷，其餘被害人辰○○、戊○、子○○、丙○○則因閃躲始未遭槍擊中，然被
    告等人係在狹小之屋內朝林文昌及丁○○射擊，極易誤殺他人，然其等仍執意為
    之，足見其餘被害人縱屬遭流彈射殺因而死亡，亦不違背其等本意，而應認被告
    等人對林文昌、丁○○以外之被害人亦有殺人之間接故意。則被告與甲○○、己○○自始係以倘遇被害人反抗，即開槍殺人之未必故意，而於搶得財物後，因林
    文昌作勢反抗，即共同基於殺人之故意開槍殺人。被告等人自始之殺人未必故意
    ，升高為直接、間接故意，均屬同一殺人犯意。而本件係甲○○向被告提議，並
    夥同己○○共同持槍強盜，甲○○並提供作案槍彈，三人於持槍進入大觀路賭場
    後，己○○即喝令被害人通通不准動等語，因卯○○回稱：「是怎樣？」己○○
    即以槍柄毆擊卯○○的頭部。丁○○等九人被押往二樓後，甲○○即迫令眾人將
    現金交出，收入預先準備之塑膠袋內，嗣因丙○○向甲○○索電話簿，遭甲○○
    踹倒，林文昌見狀欲上前去，旋遭己○○、甲○○與被告三人持槍射擊，造成死
    傷，被告與甲○○、己○○間自始有犯意之聯絡及行為之分擔至灼。
二、事實二之恐嚇罪部分，業據被告坦承不諱，核與被害人壬○○於警詢、被害人癸○○於偵查及本院調查中所述之情節相符，同案被告辛○○亦於警、偵訊中坦承
    曾於上開時間與被告共同駕車至被害人上開住處，由被告下車，持槍朝被害人住
    處之屋頂及貨車射擊等事實。另警方於現場拾得而扣案之附表編號十四彈殼七顆
    經送請內政部警政署刑事警察局鑑驗，該彈殼七顆與被告所持之Ｃ槍所試射之彈
    殼、彈頭比對結果，其紋痕特徵相吻合，均認係由該槍所擊發，此有該局八十八
    年七月二十七日刑鑑字第七○五五六號鑑驗通知書在卷可按。同案被告辛○○雖
    否認曾於事發前、事發後補給子彈予被告，惟被告既係為辛○○與被害人間之糾
    紛出面，其於子彈將用罄之際，先自辛○○處補給子彈，於事成之後，再向辛○○索討子彈，實符常情；而同案被告辛○○於警訊時亦自承：槍擊楊宅用的子彈
    ，我大約拿了十七顆給庚○○等語，故其於事後翻異前詞，稱未曾提供子彈予被
    告等語，顯係卸責之詞，不足採信。此外，並有現場拾得附表編號十三之子彈一
    顆扣案可證。此部分事證明確，被告犯行堪以認定，應予依法論科。
三、論罪科刑
(一)新舊法比較
１、被告行為時及裁判時，槍砲彈藥刀械管制條例第七條第四項、第十二條第四項法
    定刑均同，惟行為時即八十六年十一月二十四日修正公布槍砲彈藥刀械管制條例
    第十九條第一項規定：「犯第七條、第八條、第十條、第十一條、第十二條第一
    項至第三項、第十三條第一項至第三項之罪，經判處有期徒刑者，應於刑之執行
    完畢或赦免後，令入勞動場所，強制工作，其期間為三年。」已於九十年十一月
    十四日修正時予以刪除，就新舊法整體觀察比較，自以現行即九十年十一月十四
    日修正公布槍砲彈藥刀械管制條例較有利於被告，應適用現行即九十年十一月十
    四日修正公佈之槍砲彈藥刀械管制條例處斷。
２、被告行為後，懲治盜匪條例業經立法院廢止，並經總統於九十年一月三十日公布
    ，而刑法第三百二十八條、第三百三十條至第三百三十二條，亦經立法院修正並
    經總統同時公布，並均自同年二月一日發生效力。按懲治盜匪條例為修正前刑法
    之特別法，依特別法優於普通法之法律適用原則，二法比較適用時，應適用懲治
    盜匪條例。另懲治盜匪條例之廢止，與刑法相關條文之修正及增訂，係經立法院
    於同日三讀通過，並經總統於同日公布，其立法目的，在以修正後之刑法相關法
    條取代該條例部分相關法條，避免修正前之刑法發生中間法之效力。故懲治盜匪
    條例雖廢止，但因廢止前後，被告之行為自行為時至裁判時止，均有刑罰規定，
    該條例之廢止，仍屬刑法第二條第一項所謂之行為後法律之變更，而非刑罰之廢
    止，亦無所謂因該條例之廢止，而應回復適用修正前刑法相關法條之餘地，是自
    應就行為時有效之懲治盜匪條例與裁判時之修正後刑法之相關規定比較適用。經
    比較懲治盜匪條例第五條第一項第一款與新修正刑法第三百二十八條、第三百三
    十條至第三百三十二條之規定，以新修正公布之刑法規定有利於被告，依刑法第
    二條第一項前段之規定，本院判決自應適用裁判時即新修正之刑法第三百二十八
    條、第三百三十條至第三百三十二條之規定論罪科刑。
(二)按強盜殺人之結合犯，係結合強盜與殺人兩罪而成立之犯罪，立法目的在其間接
    連發生之可能性高，危害亦鉅，因而另結合成一罪，加重其刑，僅須其發生在時
    間上有銜接性、地點上具關連性即可，初不問係先劫後殺或先殺後劫，縱以殺人
    為行劫之手段，將被害人殺害後再行劫財，亦足構成此罪（最高法院八十六年台
    上字第二三四九號、八十五年台上字第四六七三號、八十六年台上字第三六四○
    號判決參照）。查被告庚○○等三人共同意圖為自己不法所有，持槍行搶，由甲○○迫令眾人將身上錢財取出，林文昌等九人因無法抗拒，將身上共十九萬二千
    餘元放置桌上，任由甲○○將現金撥入塑膠袋內得逞，核其所為，該當新修正刑
    法第三百三十條第一項之結夥三人以上，攜帶凶器強盜罪之構成要件，而被告庚○○等三人於強盜得手後，共同基於殺人犯意，當場開槍殺射被害人等致一死三
    傷，槍殺被害人林文昌部分，係犯刑法第二百七十一條第一項之殺人罪，槍殺丁○○、卯○○、寅○○三人，而未生死亡之結果，係犯同法第二百七十一條第二
    項、第一項之殺人未遂罪，所犯一個殺人罪，三個殺人未遂罪，係被告庚○○等
    三人共犯間基於同一殺人犯意，接續數個動作之一個行為所為，觸犯數罪名，而
    侵害數個法益，依想像競合犯規定，從一重論以一個殺人罪。本件被告與甲○○
    、己○○二人於強劫財物後，尚未離去時，因見被害人丙○○遭甲○○腳踹，被
    害人林文昌作勢欲向前阻止，即開槍殺害被害人，被告等人於強盜後，尚未離去
    現場時，持槍殺害被害人，時間上顯有銜接性，又均在同一地點為之，亦具有關
    連性，因加重強盜之基礎行為祇有一個，故所犯殺人與殺人未遂部分，依想像競
    合犯規定，從一重論以一個殺人罪後，再與加重強盜罪相結合，成立刑法第三百
    三十二條第一項強盜而故意殺人罪。另核被告就事實欄二之行為，係犯刑法第三
    百零五條恐嚇罪。被告就事實一與甲○○、己○○，就事實二與辛○○有犯意聯
    絡與行為分擔，均為共同正犯。被告同時持有手槍、子彈及再接續補充子彈部分
    ，係一行為觸犯數罪名，依想像競合犯規定，從一重論以未經許可持有手槍罪。
    按未經許可持有槍、彈罪，其持有之繼續為行為之繼續，至持有行為終了時均論
    為一罪，不得割裂。若以之犯他罪，兩罪間之關係如何，端視開始持有之原因為
    斷，如早已非法持有槍彈，後另起意犯罪；或意圖犯甲罪而持有槍、彈，卻持以
    犯乙罪，均應以數罪併罰論處，必因意圖犯某罪而持有槍、彈，後果以之犯該罪
    ，兩罪間始有牽連犯之適用（最高法院二十九年上字第一五二七號判例及八十五
    年度台上第三七三四號判決參照）。本案被告係為犯事實一之強盜殺人罪而未經
    許可持有槍彈，故其所犯未經許可持有手槍罪與強盜殺人罪有牽連關係，應從一
    重論以強盜殺人罪，再與其後另行起意所犯之恐嚇罪，分論併罰。被告前於七十
    八年間，因殺人等罪，經臺灣板橋地方法院判處應執行有期徒刑十年六月，嗣經
    減刑為有期徒刑八年，而於八十二年十二月間假釋出獄，八十六年八月二十日假
    釋期滿執行完畢之事實，有卷附臺灣高等法院被告全國前案紀錄表可佐，其於刑
    之執行完畢後五年以內再犯本件有期徒刑以上之本罪，為累犯，應依刑法第四十
    七條規定，加重其刑，惟所犯上開強盜殺人罪之法定刑死刑、無期徒刑部分，則
    依法不得加重。審酌被告素行不良，有前開紀錄表足按，其於前案殺人等罪假釋
    期滿後，復於八十六年九月於花蓮地區犯下殺人案（經判處無期徒刑確定），其
    為逃避警方追緝，北上投靠甲○○，復應甲○○之提議與甲○○、己○○等人持
    槍強盜殺人，顯見其目無法紀、輕視人命，惡性重大、嚴重危害社會治安，實有
    令其與社會永久隔離之必要，被告犯罪之動機、手段、犯罪後之態度等一切情狀
    ，分別量處如主文所示之刑，被告強盜殺人部分，依法宣告褫奪公權終身，並就
    強盜殺人罪及恐嚇罪部分定其應執行之刑。另扣案如附表編號一美製BERETTA廠
    制式口徑○點二二吋半自動手槍一支，附表編號二美製SMITH&WESSON廠3913型制
    式口徑九釐米半自動手槍一支，附表編號三美製
    貝瑞塔廠MOD.92FS制式口徑九釐米半自動手槍一支，附表編號四口徑○點二二吋
    制式半自動手槍子彈一顆（原六顆，試射五顆），附表編號五口徑九釐米制式半
    自動手槍子彈三顆（原六顆，試射三顆），附表編號六口徑九釐米制式子彈十七
    顆（原二十一顆，試射四顆），附表編號七口徑九釐米制式子彈一顆，附表編號
    十三口徑九釐米制式子彈一顆，為違禁物，均宣告沒收。
(三)臺灣士林地方法院檢察署檢察官略以：被告庚○○於逃亡期間，因前女友方麗婷
    另結新歡，遂於八十八年四月二十九日五時三十分許，在延平北路一段五十一號
    四樓之十六及十八室持槍射殺葉大政及李偉群後逃逸，因認被告涉犯刑法第二百
    七十一條第二項殺人未遂罪嫌等情，認與本件起訴部分有連續犯之裁判上一罪關
    係而移送併案審理。惟查，此部分縱屬真實，然因其與事實二恐嚇之犯行，無任
    何關係；與事實一強盜殺人犯行，則因犯罪時間已相隔一年有餘，犯罪動機及犯
    罪情節亦不相同，而難認均係被告基於概括犯意所為之連續犯行。是檢察官移送
    併辦部分與本案論罪科刑部分並無何裁判上一罪之關係可言，而此部分既非屬本
    件起訴之犯罪事實，亦非起訴效力之所及，依法本院自無從併予審究，應退回由
    檢察官另行依法辦理，併此敘明。
據上論結，應依刑事訴訟法第二百九十九條第一項前段，槍砲彈藥刀械管制條例第七
條第四項、第十二條第四項，刑法第二條第一項前段、第十一條前段、第二十八條、
修正後刑法第三百三十二條第一項、第三百零五條、第五十五條、第五十一條第二款
、第四十七條、第三十七條第一項、第三十八條第一項第一款，罰金罰鍰提高標準條
例第一條前段，判決如主文。
本案經檢察官李子春到庭執行職務。
中      華      民      國      九十二      年    五    月    二十七    日
                                      臺灣花蓮地方法院刑事庭
                                          審判長法    官
                                                法    官
                                                法 官
附表
┌──┬─────────┬───┬───┬──────────────┐
│編號│物品名稱          │查獲時│現有數│附註                        │
│    │                  │數量  │量    │                            │
├──┼─────────┼───┼───┼──────────────┤
│一  │美製BERETTA廠制式 │一支  │一支  │一、甲○○所持供強盜殺人之用│
│    │口徑○點二二吋半自│      │      │  ，判決中簡稱Ａ槍。        │
│    │動手槍(槍號：BAS09│      │      │二、槍管內具六條右旋來復線。│
│    │382U)             │      │      │三、槍枝管制編號：一一○二○│
│    │                  │      │      │    四○二九○號。          │
├──┼─────────┼───┼───┼──────────────┤
│二  │美製SMITH&WESSON廠│一支  │一支  │一、原為己○○所持供強盜殺人│
│    │3913型制式口徑九釐│      │      │    之用，後為甲○○所持，王│
│    │米半自動手槍(槍號 │      │      │    豐壽遭警圍捕時，持此槍向│
│    │：VIA3451)     │      │      │    警方射擊拒捕，判決中簡稱│
│    │                  │      │      │    Ｂ槍。                  │
│    │                  │      │      │二、槍管內具五條右旋來復線。│
│    │                  │      │      │三、槍枝管制編號：一一○二○│
│    │                  │      │      │    四○二八九號。          │
├──┼─────────┼───┼───┼──────────────┤
│三  │美製貝瑞塔廠MOD.92│一支  │一支  │一、庚○○所持供強盜殺人及恐│
│    │FS制式口徑九釐米半│      │      │    嚇之用，判決中簡稱Ｃ槍。│
│    │自動手槍（槍號已破│      │      │二、槍管內具六條右旋來復線。│
│    │壞，經電解重現結果│      │      │三、槍枝管制編號：一一○二○│
│    │研判為BER1(或2)98(│      │      │    四四九四○號。          │
│    │或6)0??Z，"?"係以 │      │      │                            │
│    │打印圓洞方式破壞致│      │      │                            │
│    │無法辯明）        │      │      │               │
│    │                  │      │      │                            │
├──┼─────────┼───┼───┼──────────────┤
│四  │口徑○點二二吋制式│六顆  │一顆  │一、六顆彈底標記為REM，均具 │
│    │半自動手槍之子彈  │      │      │    殺傷力，送鑑試射五顆。（│
│    │                  │      │      │    九十制鑑字第二二九七二三│
│    │                  │      │      │    號）                    │
│    │                  │      │      │二、甲○○持用作案時，於Ａ槍│
│    │                  │      │      │    內裝填七顆子彈，於事實一│
│    │                  │      │      │    之現場擊發四顆剩三顆，連│
│    │                  │      │      │    同未攜至現場之三顆，合計│
│    │                  │      │      │    查獲六顆。              │
├──┼─────────┼───┼───┼──────────────┤
│五  │口徑九釐米制式半自│六顆  │三顆  │一、六顆中有四顆彈底標記為GE│
│    │動手槍之子彈      │      │      │    CO 9MM LUGER，具殺傷力，│
│    │                  │      │      │    送鑑時試射二顆；有一顆彈│
│    │                  │      │      │    底標記為G.F.L.9MM LUGER │
│    │                  │      │      │    ，具殺傷力，送鑑時試射一│
│    │                  │      │      │    顆；另一顆彈底標記為S&B │
│    │                  │      │      │    9MM LUGER，具殺傷力。(87│
│    │                  │      │      │    /5/13刑鑑字第三三○一○ │
│    │                  │      │      │    號)                     │
│    │                  │      │      │二、己○○持Ｂ槍作案時，Ｂ槍│
│    │                  │      │      │    內裝填十發子彈，於事實一│
│    │                  │      │      │    之現場擊發二顆子彈後，由│
│    │                  │      │      │    甲○○持用，甲○○於拒捕│
│    │                  │      │      │    時擊發二顆。            │
├──┼─────────┼───┼───┼──────────────┤
│六  │口徑九釐米制式子彈│二十一│十七顆│一、二十一顆中一顆彈底標記為│
│    │                  │顆    │      │    SB 9MM LUGER，四顆彈底標│
│    │                  │      │      │    記為ACP 39，六顆彈底標記│
│    │                  │      │      │    為GECO 9MM LUGER，十顆彈│
│    │                  │      │      │    底標記為NPA 97，均具殺傷│
│    │                  │      │      │    力，送鑑時試射四顆。(88/│
│    │                  │      │      │    7/27刑鑑字第七○五五六號│
│    │                  │      │      │    )                       │
│    │                  │      │      │二、庚○○持用作案時，Ｃ槍內│
│    │                  │      │      │    係裝填十五顆子彈，於強盜│
│    │                  │      │      │    殺人時擊發六顆、跳出一顆│
│    │                  │      │      │    ；於北港恐嚇案時擊發七顆│
│    │                  │      │      │    、跳出一顆，而共犯辛○○│
│    │             │      │      │    於恐嚇犯行前後，均曾補給│
│    │                  │      │      │    子彈予庚○○。庚○○遭警│
│    │                  │      │      │    方逮捕時，查獲子彈二十一│
│    │                  │      │      │    顆。                    │
│    │                  │      │      │                            │
├──┼─────────┼───┼───┼──────────────┤
│七  │口徑九釐米制式子彈│一顆  │一顆  │一、彈底標記為G.F.L. 9MM LUG│
│    │                  │      │      │    ER。(87/3/4刑鑑字第九六 │
│    │                  │      │      │    ○九號)                 │
│    │                  │      │      │二、於事實一現場拾得，係自陳│
│    │                  │      │      │    志雄所持之Ｃ槍中跳出。  │
│    │                  │      │      │                            │
├──┼─────────┼───┼───┼──────────────┤
│八  │彈殼              │十一顆│十一顆│一、十一顆彈殼中有四顆彈底標│
│    │                  │      │      │    記為Geco 9mm Luger，二顆│
│    │                  │      │      │    彈底標記為G.F.L. 9mm Lug│
│    │                  │      │      │    er， 經比對其彈底特徵紋 │
│    │                  │      │      │    痕均相吻合，均認係由同一│
│    │                  │      │      │    槍枝所擊發；另有一顆彈底│
│    │                  │      │      │    標記為ELO 9MM，認係已擊 │
│    │                  │      │      │    發口徑九釐米之制式半自動│
│    │                  │      │      │    手槍彈之彈殼；另四顆彈底│
│    │                  │      │      │    標記為REM，係已擊發口徑 │
│    │                  │      │      │    ○點二二吋之制式半自動手│
│    │                  │      │      │    槍彈之彈殼，經比對其彈底│
│    │                  │      │      │    特徵紋痕均相吻合，均認係│
│    │                  │      │      │    由同一槍枝所擊發。(87/3/│
│    │                 │      │      │    4刑鑑字第九六○九號)    │
│    │                  │      │      │二、於事實一之現場拾得。    │
├──┼─────────┼───┼───┼──────────────┤
│九  │彈頭              │四顆  │四顆  │一、四顆彈頭中一顆認係口徑○│
│    │                  │      │      │    點二二吋之制式已擊發鉛質│
│    │                  │      │      │    彈頭(已變形)，彈頭上餘四│
│    │                  │      │      │    條右旋六復線；餘三顆均認│
│    │                  │      │      │    係口徑九釐米之已擊發制式│
│    │                  │      │      │    銅衣彈頭，其中一顆具五條│
│    │                  │      │      │    右旋來復線，另二顆均具六│
│    │                  │      │      │    條右旋之來復線(經比對， │
│    │                  │      │      │    其可資比對之來復線紋痕特│
│    │                  │      │      │    徵相吻合，認係由同一槍枝│
│    │                  │      │      │   所擊發)。(87/3/16刑鑑字 │
│    │                  │      │      │    第一四八六六號)         │
│    │                  │      │      │二、口徑○點二二吋之彈頭一顆│
│    │                  │      │      │    及口徑九釐米之彈頭(具五 │
│    │                  │      │      │    條右旋來復線)一顆係自被 │
│    │                  │      │      │    害人林文昌身上取出。    │
│    │                  │      │      │三、口徑九釐米之彈頭(具六條 │
│    │                  │      │      │    右旋來復線)二顆(自事實  │
│    │                  │      │      │    一之現場拾得)與附表編號 │
│    │                  │      │      │    三之Ｃ槍之試射彈頭比對，│
│    │                  │      │      │    其來復線紋痕特徵均相符  │
│    │                  │      │      │    合，認係由該槍所擊發。  │
│    │                  │      │      │    (90/12/20(九十)刑鑑字第 │
│    │                  │      │      │    二二九七二三號)         │
├──┼─────────┼───┼───┼──────────────┤
│十  │彈頭              │一顆  │一顆  │一、係已擊發口徑○點二二吋之│
│    │                  │      │      │    制式彈頭，具六條右旋六復│
│    │                  │      │      │    線。(87/3/4刑鑑字第九六 │
│    │                  │      │      │    ○九號)                 │
│    │                  │      │      │二、於事實一之現場拾得。    │
├──┼─────────┼───┼───┼──────────────┤
│十一│彈頭銅片          │一顆  │一顆  │一、係已擊發口徑九釐米之制式│
│    │                  │      │      │    彈頭銅包衣片，已受撞擊變│
│    │                  │      │      │    形，研判具五條右旋來復線│
│    │                  │      │      │    。(87/3/4刑鑑字第九六○ │
│    │                  │      │      │    九號)                   │
│    │                  │      │      │二、於事實一之現場拾得。    │
├──┼─────────┼───┼───┼──────────────┤
│十二│彈頭鉛碎片        │一片  │一片  │一、係已嚴重變形之彈頭鉛心。│
│    │                  │      │      │    (87/3/4刑鑑字第九六○九 │
│    │                  │      │      │    號)                     │
│    │                  │      │      │二、於事實一之現場拾得。    │
├──┼─────────┼───┼───┼──────────────┤
│十三│口徑九釐米制式子彈│一顆  │一顆  │一、彈底標記為S&B 9mm LUGER │
│    │                  │      │      │    ，結構完整，認具殺傷力。│
│    │                  │      │      │    (88/0727刑鑑字第七一四五│
│    │                  │      │      │    一號)                   │
│    │                  │      │      │二、於事實二之現場拾得。    │
│    │                  │      │      │                            │
│    │                  │      │      │                            │
├──┼─────────┼───┼───┼──────────────┤
│十四│彈殼              │七顆  │七顆  │一、均認係口徑九釐米已擊發制│
│    │                  │      │      │    式彈殼，一顆彈底標記為NP│
│    │                  │      │      │    A 97，一顆彈底標記為WIN │
│    │                  │      │      │    9mm LUGER，一顆彈底標記 │
│    │                  │      │      │    為PROLOAD 9mm，二顆彈底 │
│    │                  │      │      │    標記為SB 9mm LUGER，二顆│
│    │                  │      │      │    彈底標記為ACP 96 9mm，經│
│    │                  │      │      │    比對結果其彈底紋痕特徵相│
│    │                  │      │      │    吻合，認係由同一槍枝所擊│
│    │                  │      │      │    發。                    │
│    │                  │      │      │二、由事實二之現場拾得。    │
│    │                  │      │      │                            │
└──┴─────────┴───┴───┴──────────────┘
右正本證明與原本無異。
如對本判決不服，應於送達後十日內，向本院提出上訴狀。（應抄附繕本）
                                  法院書記官
中      華      民      國    八十四        年    一    月    十一    日
附錄本判決論罪之法律條文


司法院資訊處製作；財團法人民間司法改革基金會備份。
